PROFIL PERSONNEL

Le code et moi, c'est une romance de 4 ans ! Désireuse et extrêmement motivée pour intégrer un nouveau projet, je suis autonome et confiante dans ma capacité à proposer des idées intéressantes. Je dispose d'une appétence pour l'UX/UI.

Je suis disponible (prévoir préavis) pour rejoindre votre équipe.

COMPÉTENCES

HARD SKILLS

React.js



















SOFT SKILLS



🍘 Esprit d'équipe



Résolution des problèmes

COORDONNÉES



15, Rue de l'Autan 31530 Lasserre



35 ans



jessica.giraud1@gmail.com



06 09 97 47 87



/Jessica-GIRAUD

LOISIRS



Football



Jeux de société





EXPÉRIENCE PROFESSIONNELLE

DÉVELOPPEUSE FRONT-END CHEZ MENAPS

Keeplin' / Ravity / Kako / Fire Eagle

Septembre 2022 à Aujourd'hui

- IHM développé avec React / React Native (RematchJS, TypeScript, Hooks, Google Map API, SCSS, Bootstrap, i18next)
- · Utilisation de Gitlab, Jira
- Daily Meeting avec le siège Ravity (Inde) : maitrise de l'anglais

INGÉNIEUR LOGICIEL CHEZ CAPGEMINI

Skywise (Airbus) / Walk (Safran)

Septembre 2021 à Août 2022

- IHM développé avec React (Redux, TypeScript, Hooks, Class, React Testing Library...)
- Utilisation de Github/Gitlab et VersionOne/Jira
- Méthode SCRUM (Daily Meeting, Sprints, User Stories...)

DÉVELOPPEUSE WEB CHEZ STRATEG.IN (STAGE) Visualiser



Ovaltech

Février 2021 à Juin 2021

- IHM développé avec React et Ant Design (CRUD, Devis, Facture...)
- Utilisation de Gitlab et ClickUp
- Back-end Node.js, Express, MongoDB
- Meetings hebdomadaires avec les clients + démonstration

INTÉGRATRICE CABINE AÉRONAUTIQUE

Airbus / Diehl Aviation / Daher

Octobre 2015 à Septembre 2020

Aménagement commercial de la cabine Airbus A350

FORMATIONS

Formation React Native - 2023

Titre de Développeur Web Wild Code School Toulouse - 2021

CQPM Intégrateur Cabine Aéronautique - 2015

BTS d'Orthopédiste - 2010

ESOL Cambridge Certificate / Certificat EF International (Australie) - 2009